臺灣高等法院民事裁定               100年度消債抗字第17號
抗告人  劉怡均
抗告人因聲請免責事件，對於中華民國100年5月31日臺灣士林地
方法院100年度消債抗第11號所為裁定提起抗告，本院裁定如下
：
    主  文
抗告駁回。
抗告費用由抗告人負擔。
    理  由
一、按對於抗告法院之裁定，除有涉及法律見解具有原則上之重
    要性者外，不得再為抗告，消費者債務清理條例第11條第3
    項定有明文。又對於抗告法院之裁定再為抗告，僅得以其適
    用法規顯有錯誤為理由，消費者債務清理條例第15條準用民
    事訴訟法第486條第4項亦有明文。所謂適用法規顯有錯誤，
    係指原裁定就其取捨證據所確定之事實適用法規，顯然不合
    於法律規定，或與司法院現尚有效及大法官會議之解釋，或
    最高法院現尚有效之判例顯有違反，或消極的不適用法規，
    顯然影響裁判者而言，並不包括判決理由矛盾、理由不備、
    漏未斟酌證據及認定事實錯誤之情形在內（最高法院63年台
    上字第880號、80年台上字第1326號判例意旨參照）。再所
    謂原則上之重要性，係指該再抗告事件所涉及之法律問題，
    意義重大而有加以闡釋之必要者而言。
二、本件抗告意旨略以：抗告人收受原裁定時因法院書記官疏失
    而註明不得抗告，嗣接獲處分書更正為得抗告，遂提起再抗
    告；原裁定援用最高法院29年度抗字第98號及32年度抗字第
    255號判例，以再抗告顯已逾法定期間而駁回再抗告，然此
    二判例已不符合現今之情況，且明顯踐踏人民權益，與國家
    賠償法多所抵觸，應無適用之餘地，原法院駁回再抗告尚有
    違誤云云。
三、經查：原法院100年4月11日裁定雖誤載：「本件裁定不得再
    抗告」，惟「受裁定送達之人提起抗告，應於裁定送達後10
    日之不變期間內為之」，民事訴訟法第487條前段定有明文
    ；且「裁定得否抗告，為法定事項，非法院所得變更，尤非
    法院書記官所得決定，故法院書記官就得抗告之裁定，於送
    達當事人之裁定正本內未為『得抗告』之記載，並不影響抗
    告不變期間之進行，縱法院書記官嗣後為更正之處分，並再
    為送達，亦同」（最高法院88年度台聲字第124號裁定意旨
    可資參照）。查原法院於100年4月11日認抗告人所提起之抗
    告為不合法，而以100年度消債抗字第11號裁定駁回其抗告
    ，該裁定係於100年4月15日送達抗告人，有該裁定及送達證
    書附卷可稽（見原法院卷第15-17頁），其抗告期間應自裁
    定送達之翌日即100年4月16日起算至100年4月25日止屆滿，
    然抗告人遲至100年4月28日始提出抗告狀（見原法院卷第20
    頁），顯已逾上開不變期間，自非合法，則原法院於100 年
    5月31日將其再抗告駁回，並無適用法規顯有錯誤之情形，
    亦無違背現有判例之解釋。故抗告人之主張不得據為抗告之
    理由。是抗告人之抗告，並不合法，應予駁回。
四、據上論結，本件抗告為不合法，爰裁定如主文。
中    華    民    國   100    年    9     月    28    日
                  民事第十八庭
                      審判長法  官  湯美玉
                            法  官  胡宏文
                            法  官  丁蓓蓓
正本係照原本作成。
不得抗告。
中    華    民    國   100    年    9     月    29    日
                            書記官  陳思云